臺灣士林地方法院刑事判決　　　　　　　94年度易字第1093號
公　訴　人　臺灣士林地方法院檢察署檢察官
被　　　告　甲○○
　　　　　　　　　　（另案羈押於臺灣士林看守所）
上列被告因違反毒品危害防制條例案件，經檢察官提起公訴（94
年度毒偵字第2124號、第2135號），被告於準備程序中就被訴事
實為有罪之陳述，經合議庭裁定改由受命法官獨任以簡式審判程
序進行審理後，判決如下：
    主  文
甲○○連續施用第二級毒品，累犯，處有期徒刑捌月。扣案內含
殘留第二級毒品甲基安非他命之殘渣袋壹個（量微無法析離秤重
）沒收銷燬。
    事  實
一、甲○○前因施用毒品案件，於民國90年4 月4 日經本院以89
    年度易字第1104號判決處有期徒刑5 月，如易科罰金，以
    300 元折算1 日，並於同年5 月31日確定，嗣又因偽造文書
    案件，經本院於92年2 月25日以92年度簡字第66號判決判處
    有期徒刑6 月確定，以上兩罪並定應執行刑有期徒刑10 月
    ，如易科罰金以300 元折算1 日，於93年9 月30日縮刑期滿
    執行完畢。又因施用毒品案件，先後2 次經本院以88年度毒
    聲字第985 號、89年度毒聲字第162 號裁定送觀察、勒戒後
    ，均認無繼續施用毒品之傾向，經臺灣士林地方法院檢察署
    檢察官分別於88年6 月17日、89年2 月10日以88年度偵字第
    5047號、5410號、89年度毒偵字第224 、340 號為不起訴處
    分確定，並分別於88年6 月17日、89年2 月17日釋放；又再
    因施用毒品案，經本院以89年度毒聲字第2066號裁定送戒治
    處所施予強制戒治，並於90年4 月4 日以89年度易字第11
    04號判決判處有期徒刑5 月，於同年5 月31日確定，嗣於92
    年3 月17日始因強制戒治執行完畢釋放。詎甲○○仍不知悛
    改，復基於施用第二級毒品甲基安非他命之概括犯意，自94
    年2 月初某日起至94年10月8 日凌晨止，連續在臺北市○○
    區○○路2 段312 巷33號5 樓住處，以將甲基安非他命置於
    玻璃球內加熱後，吸食產生煙霧之方式施用第二級毒品甲基
    安非他命，為警分別於94年10月5 日晚上8 時50分許在上址
    當場查獲，於其上開住處臥室垃圾桶內，扣得第二級毒品甲
    基安非他殘渣袋1 個（量微無法析離磅秤）；又於94年10月
    10日凌晨2 時40分許，在臺北市南港區○○○路○ 段499 號
    旁於其友人林龍興所駕駛之車牌號碼9010-DL 號自用小客車
    內查獲並扣得安非他命玻璃吸食器2 個。甲○○先後2 次為
    警查獲，均經警徵得其同意後，採尿送驗（尿液編號分別為
    008323號、0090 92 號），鑑驗結果分別呈甲基安非他命陽
    性、安非他命類陽性反應，始偵悉上情。
二、案經臺北市政府警察局內湖分局、南港分局報告臺灣士林地
    方法院檢察署檢察官偵查起訴（94年度毒偵字第2124號、21
    35號），被告於準備程序中就被訴事實為有罪之陳述，經合
    議庭裁定改由受命法官獨任以簡式審判程序進行審理。
    理  由
一、上揭事實，業據被告甲○○於本院審理時坦白承認，又被告
    為警於94年10月5 日、94年10月10日分別查獲後，在警局所
    採尿液檢體，經先後送臺灣檢驗科技股份有限公司以酵素免
    疫分析法初驗後，再以氣相層析質譜儀法複驗，均證實上開
    2 次採集之尿液檢體均呈甲基安非他命陽性反應，有該公司
    94年10月19日、94年10月25日分別出具之濫用藥物尿液檢驗
    報告各1 紙附卷可稽（附於本院卷、臺灣士林地方法院檢察
    署94年度毒偵字第2135號卷【以下簡稱：2135號卷】第54頁
    參照）；又被告為警於94年10月5 日在其上址住處查獲時，
    所扣得之甲基安非他命殘渣袋1 只（內含甲基安非他命殘渣
    ，量微無法析離秤重），係被告所有供其施用甲基安非他命
    所用，且係其施用剩餘後所丟棄之物，均據其供承在卷，且
    該只殘渣袋經警以「聯勤204 廠製造之煙毒品鑑驗A 包試劑
    」初步鑑驗結果，亦呈安非他命反應，此有臺北市政府警察
    局內湖分局查獲涉嫌毒品危害防制條例毒品初步鑑驗報告單
    1 紙在卷可按（臺灣士林地方法院檢察署94年度毒偵字第21
    24號卷【以下簡稱：2124號卷】第20頁參照），均足認被告
    自白與事實相符，可以採信。又被告前因施用毒品案件，經
    本院裁定送強制戒治，並於92年3 月17日釋放等情，亦有臺
    灣士林地方法院檢察署刑案資料查註紀錄表、臺灣高等法院
    被告前案紀錄表及法務部全國檢察官線上查詢刑案人犯在監
    所最新資料報表等件存卷可考。綜上，被告係於強制戒治執
    行完畢釋放後，5 年內再犯本案施用毒品犯行，事證明確，
    堪予認定，應依法論科。
二、查甲基安非他命為毒品危害防制條例第2 條第2 項第2 款所
    稱之第2 級毒品。核被告甲○○所為，係犯毒品危害防制條
    例第10條第2 項之施用第2 級毒品罪。其持有第2 級毒品甲
    基安非他命進而施用，持有毒品之低度行為，應為施用毒品
    之高度行為所吸收，不另論以持有毒品罪。又其先後多次施
    用第2 級毒品甲基安非他命之犯行，時間密接，所犯係構成
    要件相同之罪名，顯係基於概括犯意反覆為之，為連續犯，
    應以1 罪論，並依刑法第56條之規定加重其刑。被告曾犯如
    事實欄所示之前科犯行，並經執行徒刑完畢，有臺灣高等法
    院被告前案紀錄表1 份附卷可考，其於有期徒刑執行完畢後
    5 年內，再犯本案有期徒刑以上之各罪，為累犯，應依刑法
    第47條之規定，遞予加重其刑。爰審酌被告曾因施用毒品犯
    行而送觀察、勒戒，強制戒治並判處罪刑，仍不知悛悔，復
    再施用第2 級毒品，顯已有成癮性，惟念其施用毒品乃戕害
    自己身心健康，尚未直接危及他人法益，犯罪後且已坦承犯
    行並主動供出其餘施用毒品犯行，態度尚佳，暨其犯罪之動
    機、目的及其智識程度等一切情狀，量處如主文所示之刑，
    以示懲儆。
三、扣案之甲基安非他命殘渣袋1 只係被告供本案施用甲基安非
    他命所用之物，業據被告自承在卷，惟其內屬查獲之第二級
    毒品即殘留之甲安非他命殘渣，已因量微無法析離秤重，爰
    不問是否屬於犯人所有，併應依毒品危害防制條例第18條第
    1 項前段之規定，諭知沒收銷燬。至被告為警於94年10月10
    日查獲時，於其友人林龍興駕駛之車號9010-DL 號自用小客
    車內扣得之安非他命玻璃吸食器2 個，業據被告堅決否認係
    其所有，亦不曾使用該扣案之吸食器2 個施用過毒品，卷存
    證據復無從證明係其所有之物，即無從併為沒收之諭知，附
    此敘明。
據上論斷，應依刑事訴訟法第273 條之1 第1 項、第299 條第 1
項前段，毒品危害防制條例第10條第2 項、第18條第1 項前段，
刑法第11條、第56條、第47條，判決如主文。
本案經檢察官王巧玲到庭執行職務。
中　　華　　民　　國　　94　　年　　12　　月　　30　　日
                  刑事第六庭法  官  許辰舟
以上正本證明與原本無異。
如不服本判決，應於判決送達後10日內，向本院提出上訴狀。
                            書記官  洪忠改
中　　華　　民　　國　　94　　年　　12　　月　　30　　日
附錄本案論罪科刑法條：
毒品危害防制條例第10條第2項：
施用第二級毒品者，處 3 年以下有期徒刑。
